臺灣臺南地方法院刑事判決　　　　　　　94年度易緝字第51號
公　訴　人　臺灣臺南地方法院檢察署檢察官
被　　　告　乙○○
上列被告因竊盜等案件，經檢察官提起公訴（九十三年度偵字第
九四七四號、九四七五號、九十三年度偵緝字第八九八、八九九
號），本院判決如下：
    主    文
乙○○共同攜帶兇器竊盜，未遂，處有期徒刑肆月，如易科罰金
，以佰元折算壹日。扣案之手套壹只、狗項鍊壹條及鉗子壹支
，均沒收；又共同連續意圖為自己不法之所有，而侵占自己持有
他人之物，處有期徒刑月，如易科罰金，以佰元折算壹日。
應執行有期徒刑陸月，如易科罰金，以佰元折算壹日。扣案之
手套壹只、狗項鍊壹條及鉗子壹支，均沒收。
    事    實
一、乙○○與其夫馮秋義（業已另案審結）共同基於意圖為自己
    不法所有之犯意聯絡，於民國九十三年七月五日上午九時三
    十分許，駕駛由不知情之馮文生代為租用之車牌號碼八Ｊ—
    五二二五號自用小客車，至臺南縣學甲鎮大灣一二九號王民
    政住宅後方巷道，由乙○○負責把風，馮秋義自王民政住宅
    正門（未上鎖）侵入後，以徒手拔除房間門鎖頭（侵入住宅
    及毀損部分均經撤回告訴，經檢察官不另為不起訴處分），
    穿過房間自後門前往王民政飼養犬隻之犬舍，攜帶其所有客
    觀上足供兇器使用之鉗子一支、手戴手套一只，並持狗項鍊
    一條欲進入犬舍內竊取狗隻。馮秋義正持鉗子破壞犬舍之白
    鐵鐵鍊及掛鎖之際，適王民政返回，見乙○○在其住宅後門
    口，乃上前詢問。乙○○佯稱拜訪「阿如」後，隨即前往犬
    舍通知馮秋義，兩人匆忙駕車離去，始未得手。王民政旋記
    下車號報警。警方循線於同年月六日上午八時許，在臺南縣
    麻豆鎮○○路三五號前查獲乙○○及車號八Ｊ—五二二五號
    自用小客車。並自車內起出馮秋義所有供竊狗所用之手套一
    只、狗項鍊一條、鉗子一支及與本案無關之注射針筒三支、
    吸管二支、吸食器一組、手電筒一支、沾有血跡之衛生紙二
    張，並予扣案。
二、馮秋義與乙○○復另行起意，共同基於意圖為自己不法所有
    之概括犯意聯絡，連續為下列侵占行為：
  (一)九十三年七月十六日二十時許，馮秋義與乙○○二人一同至
    臺南縣下營鄉○○○路一三四號「承恩租車行」，推由乙○
    ○向承恩租車行負責人甲○○租用黃意婷所有之車牌號碼五
    Ｃ—八二七六號自用小客車一輛，雙方約定租期一天，乙○
    ○並交付租金新台幣（下同）一千三百元。嗣租期屆至，馮
    秋義、乙○○並未依約還車，亦未給付租金，將該車侵占入
    己，作為代步工具使用。嗣於九十三年八月六日，經甲○○
    委託之尋車公司派員在臺南縣北門鄉文山國小附近尋獲。
  (二)於九十三年九月三日十九時三十分許，馮秋義、乙○○因無
    代步工具，推由乙○○前往臺南縣新營市○○路五八巷一號
    「福德車行」，向車行負責人楊水勝租用楊大政所有之車牌
    號碼三Ｍ—三八二二號自用小客車一輛。約定租金每日一千
    八百元，租期一日。乙○○並未當場付款，遲至九十三年九
    月五日，始託人交付二千元予楊水勝，並告知楊水勝當晚還
    車。惟馮秋義、乙○○屆期並未歸還，亦未繼續給付租金，
    將該車據為己有，充為代步工具使用。迄同年九月十二日十
    五時三十分許，其二人因上述竊盜案件經台灣台南地方法院
    檢察署發佈通緝，而為警在臺南縣下營鄉紅厝村紅毛厝一之
    四號前查獲。
三、案經王民政訴由臺南縣警察局學甲分局；甲○○、楊水勝訴
    由臺南縣警察局麻豆分局報告臺灣台南地方法院檢察署檢察
    官偵查起訴。
    理    由
一、證據部分：
    訊據被告乙○○固不否認有於上述時、地在王民政住宅後門
    口等馮秋義出來，以及連續租用上述二輛自用小客車，租期
    屆至未歸還也未續付租金之事實，惟否認有何竊盜以及連續
    侵占之犯行，辯稱：當天馮秋義載她要去學甲找工作，途中
    在路邊看到兩隻狗，馮秋義說要去抓，叫她在路邊等，她不
    清楚馮秋義為何跑進王民政家裡；馮秋義是獨臂，不能騎機
    車，每次都跟她說只租一天，但他將車開出去就沒有再回來
    云云。惟查：
  (一)竊盜部分：
    被告乙○○與共同被告馮秋義於偵訊中及本院聲押訊問時，
    均已坦承二人共犯上述竊盜犯行，由乙○○負責把風，而馮
    秋義則下手實施，且供承該鉗子、手套、狗項鍊均係共同被
    告馮秋義竊狗所用之工具，分別有其二人之供述在卷可查（
    見台灣台南地方法院檢察署九十三年偵緝字第八九九號卷第
    二四至二六頁、同署九十三年偵緝字第八九八號卷第十八至
    二十頁、本院九十三年聲羈字第二九五號卷第三至四頁），
    核與告訴人王民政之指述、證人馮文生、洪芳夫於警詢中之
    證述相符，且有豐智小客車租賃股份有限公司租用轎車合約
    一份在卷可查，以及扣案之手套一只、狗項鍊一條及鉗子一
    支可證。是被告乙○○於本院審理時翻異前供，顯係事後卸
    責之詞，要非可採；而共同被告馮秋義亦於本院審理時翻異
    前供，否認被告乙○○有共犯該案及攜帶鉗子、手套犯案云
    云，應係迴護被告乙○○之詞，要難採信。是被告之竊盜犯
    行堪以認定，應依法論科。
  (二)連續侵占部分：
    被告乙○○於警詢中業已供承：五Ｃ—八二七六號自用小客
    車是伊與馮秋義一起到承恩車行租的，以一千三百元租一天
    ，時間是九十三年七月十六日二十時至隔日（十七日）二十
    時止還車，伊等沒有準時還車，是因為租車日期已超過原訂
    的一天，沒有錢付出車資，伊等又急需用車，所以沒有將車
    歸還車行，於七月十六日租用該車起，伊與馮秋義就在下營
    、學甲等地活動，事後沒有償還租車費用（見台南縣警察局
    麻豆分局南縣麻警三字第○九三○○一一九一○號警卷第二
    二頁至二四頁）；三Ｍ—三八二二號自用小客車是伊在福德
    車行租用的，於九十三年九月三日十九時三十分開始承租，
    租用半天，約定於隔日（四）日上午九時左右歸還，預計租
    用半天，金額為一千二百元，當日並未付款，係在同月五日
    打電話叫新營某家車行的司機來跟伊拿二千元去給福德車行
    的老闆，以支付一天的車資，從九月三日至十二日，伊都在
    下營活動，睡覺時則住在下營鄉紅厝村紅毛厝一之四號，車
    子也停放於該處（見台南縣警察局麻豆分局南縣麻警三字第
    ○九三○○一一九一○號警卷第二○頁至二二頁）等語；於
    偵訊時亦供承：伊與馮秋義在九十三年七月十六日一起去租
    了五Ｃ—八二七六號自用小客車，先租一天，租金一千三百
    元，原打算租一天，若有需要會再打電話給車行，之後車行
    有打電話來問伊等不是只租一天嗎？伊等回答說要多租一、
    二天，若有車錢的話，會馬上拿錢過去，之後因沒有錢，就
    沒有付租金，……，另於九十三年九月三日下午七時三十分
    去福德車行租三Ｍ—三八二二號自用小客車，之後是交給伊
    先生開等語（見台灣台南地方法院檢察署九十三年偵字第九
    四七五號卷第十五頁），核與告訴人甲○○、楊水勝之指述
    相符，並有承恩租車行汽車租賃約定書、保管契約書、福德
    轎車借用契約書、贓物認領保管單各一紙、本票三紙在卷可
    證。至被告乙○○於本院審理時翻異前供，辯稱馮秋義叫伊
    去租上述二車時，都跟伊說只租一天，但馮秋義將車開出去
    後就沒有再回來云云，核與被告乙○○於警詢時所稱伊自七
    月十六日租用五Ｃ—八二七六號自用小客車起都與馮秋義在
    下營、學甲等地活動，以及三Ｍ—三八二二號自用小客車放
    在伊睡覺處所顯不相符，況若被告乙○○沒有與馮秋義在一
    起，被告乙○○如何在同年九月三日應馮秋義之要求再租用
    第二部自用小客車（車牌號碼三Ｍ—三八二二號），而且自
    被告乙○○與馮秋義在同年九月十二日十五時三十分許在台
    南縣下營鄉紅厝村紅毛厝一之四號前一起為警所緝獲之情，
    更足證被告乙○○辯稱馮秋義將車子開出去就沒有再回來云
    云不可採信，至共同被告馮秋義附合被告乙○○上開辯詞，
    而為相同之供述，應係迴護共同被告乙○○之詞，亦難採信
    。是被告之連續侵占犯行足可認定，應予依法論科。
二、論罪科刑部分：
  (一)竊盜部分：
    按刑法第三百二十一條第一項第三款之攜帶兇器竊盜罪，係
    以行為人攜帶兇器竊盜為其加重條件，此所謂兇器，其種類
    並無限制，凡客觀上足對人之生命、身體、安全構成威脅，
    具有危險性之兇器均屬之，且祇須行竊時攜帶此種具有危險
    性之兇器為已足，並不以攜帶之初有行兇之意圖為必要。經
    查扣案鉗子一支（台灣台南地方法院檢察署九十三年度保管
    字第二五０七號扣押物品清單），質地堅硬，為金屬製造，
    足以傷害人生命、身體，顯為具有危險性之兇器。核被告所
    為事實欄一部分之犯行，係犯刑法第三百二十一條第二項、
    第一項第三款之攜帶兇器加重竊盜未遂罪。被告就此部分與
    同案被告馮秋義共同犯罪，彼此間有犯意聯絡及行為分擔，
    均為共同正犯。又被告與同案被告馮秋義二人已著手於犯罪
    之行為而不遂，為未遂犯，應依刑法第二十六條前段之規定
    減輕其刑。
  (二)侵占部分（如事實欄二、(一)、(二)部分犯行）：
    被告乙○○意圖為自己不法之所有，侵占自己承租取得占有
    之出租小客車，所為均係犯刑法第三百三十五條第一項之侵
    占罪。被告二次侵占之行為，時間緊接，手段相同，且所犯
    俱為構成要件相同之罪名，顯係基於概括犯意所為，應依連
    續犯之規定，論以一罪，並加重其刑。被告乙○○就此部分
    與同案被告馮秋義共同犯罪，彼此間有犯意聯絡及行為分擔
    ，均為共同正犯。
  (三)被告所犯攜帶兇器竊盜未遂罪與侵占罪應分論併罰：被告所
    犯上開攜帶兇器竊盜未遂罪及侵占罪兩罪間，手段殊異，犯
    意各別，應予分論併罰。
  (四)量刑審酌：爰審酌被告素行尚佳，因經濟困窘，即生不法所
    有意圖，先為竊盜，後又兩度侵占承租之車輛，危害社會秩
    序安寧，於本院翻異前詞否認犯行及已清償積欠甲○○之租
    金款項，有本院公務電話紀錄一紙在卷可稽等一切情狀，分
    別量處如主文所示之刑，並均諭知易科罰金之折算標準及定
    其應執行之刑。
  (五)沒收：扣案之手套一只、狗項鍊一條、鉗子一支（台灣台南
    地方法院檢察署九十三年度保管字第二五０七號扣押物品清
    單），為共同被告馮秋義供犯罪所用之物，且屬共同被告馮
    秋義所有，業據共同被告馮秋義於偵訊中及本院聲押訊問時
    ，坦認在案，固嗣後共同被告馮秋義於本院又翻異前詞加以
    否認，惟本院認應以其於偵訊中及本院聲押訊問時之供詞為
    可採，應依刑法第三十八條第一項第二款宣告沒收之。另扣
    案之注射針筒三支、吸管二支、吸食器一組、手電筒一支、
    沾有血跡之衛生紙二張，因均與本案無關，爰不另為沒收之
    諭知。
據上論斷，應依刑事訴訟法第二百九十九條第一項前段，刑法第
二十八條、第五十六條、第三百二十一條第二項、第一項第三款
、第二十六條前段、第三百三十五條第一項、第三十八條第一項
第二款、第五十一條第五款，罰金罰鍰提高標準條例第一條前段
、第二條，判決如主文。
本案經檢察官陳本良到庭執行職務。
中　　華　　民　　國　　94　　年　　8 　　月　　23　　日
　　　　　　　　　刑事第五庭  審判長法  官  林英志
                                    法  官  包梅真
                                    法　官　張家瑛
以上正本證明與原本無異。
如不服本判決，應於判決送達後十日內，向本院提出上訴狀。
　　　　　　　　　　　　　　    　　書記官　許悉愛
中　　華　　民　　國　　94　　年　　8 　　月　　23　　日
附錄所犯法條：
刑法第三百二十一條
犯竊盜罪而有左列情形之一者，處六月以上、五年以下有期徒刑
：
一、於夜間侵入住宅或有人居住之建築物、船艦或隱匿其內而犯
    之者。
二、毀越門扇、牆垣或其他安全設備而犯之者。
三、攜帶兇器而犯之者。
四、結夥三人以上而犯之者。
五、乘火災、水災或其他災害之際而犯之者。
六、在車站或埠頭而犯之者。
前項之未遂犯罰之。
刑法第三百三十五條
意圖為自己或第三人不法之所有，而侵占自己持有他人之物者，
處五年以下有期徒刑、拘役或科或併科一千元以下罰金。
前項之未遂犯罰之。
